【裁判字號】    89,交簡上,5
【裁判日期】    890328
【裁判案由】    公共危險
【裁判全文】
臺灣板橋地方法院刑事判決                          八十九年度交簡上字第五號
    公 訴 人  臺灣板橋地方法院檢察署檢察官
    上訴人即
    被    告  甲○○
右列上訴人因公共危險案件，不服中華民國八十九年三月二十八日本院板橋簡易庭所
為八十九年度板交簡字第六一號第一審刑事簡易判決（聲請處刑案號：八十九年度偵
字第一○九三號）提起上訴，本院管轄第二審之合議庭判決如左︰
    主  文
上訴駁回。
    事  實
一、甲○○明知服用酒類或其他類似物後，其吐氣所含酒精濃度超過每公升零點二五
    毫克或血液中酒精濃度超過百分之零點五以上者，不得駕駛動力交通工具。竟於
    民國八十八年十二月二十三日（原聲請簡易判決處刑書誤載為十二月二十二日）
    晚間十一時許服用啤酒二瓶後，已達不能安全駕駛動力交通工具之程度，而仍於
    同日晚間十二時十分許，駕駛車牌號碼ＣＥＸ—一七五號之重型機車，自台北縣
    中和市○○路沿安平路往福和路方向行駛，嗣為臺北縣警察局中和分局執行臨檢
    警員攔獲，並於八十八年十二月二十四日（原聲請簡易判決處刑書誤載為十二月
    二十三日）凌晨一時六分為其施測，而測得其呼氣所含酒精濃度高達每公升零點
    六九毫克，並經訊問後查知上情。
二、案經臺北縣警察局中和分局報請臺灣板橋地方法院檢察署檢察官偵查後聲請簡易
    處刑。
    理  由
一、訊據上訴人即被告甲○○於警、偵訊及本院審理中坦承有於右揭時、地服用酒類
    後駕駛機車，為警攔獲施測呼氣酒精含量等事實，惟辯稱：伊僅服用少量酒類，
    且警員所實施之意識、平衡等測驗均合格，可知當時伊仍可安全駕駛車輛；又伊
    承認所受之酒精測試超過標準，但原審未詳查其情節，逕予高額罰金，實難負擔
    ，請求從輕量刑等語。經查：駕駛人呼氣中所含酒精濃度達每公升零點五毫克時
    ，生理上會產生反應較慢、感覺減低而影響駕駛等情狀，此有行政院國軍退除役
    官兵輔導委員會臺北榮民總醫院（八八）北總內字第二六八六八號函所附依醫學
    研究文獻所匯整之資料在卷可稽。而刑法第一百八十五條之三規定所謂「不能安
    全駕駛」，於法律性質上係屬抽象危險犯，並不以有具體危險結果之發生為必要
    ，茍被告所服用酒類之程度，經以實據之科學標準認定該飲酒程度對人體生理反
    應狀況之影響，足以提昇道路駕駛行為所生危害性，則可認定已生對於道路上不
    特定人、車之抽象危險，即有以法禁制、防免之必要，不待具體危險發生始加處
    罰。故自不能以被告所受意識、平衡等能力經測為合格，即得脫免其責。且本案
    除有上述行政院國軍退除役官兵輔導委員會臺北榮民總醫院（八八）北總內字第
    二六八六八號函及酒精濃度測試紙等事證外，復有查獲員警之報告、舉發違反道
    路交通管理事件通知單各一紙在卷為據，可認依被告所服用酒類之程度，對其生
    理狀態所生之影響，足使其駕駛行為對道路上不特定人、車具有抽象危險，是其
    犯行堪以認定，自應依法論科。
二、核被告所為係犯刑法第一百八十五條之三之公共危險罪，本院審酌被告除曾於八
    十六年間因賭博罪獲判罰金一千二百元外，復無其他刑事前案紀錄，此有臺灣高
    等法院被告全國前案紀錄表可憑，再衡其犯罪手段、動機、所生危害及犯後態度
    等一切情狀，認原審引用刑事訴訟法第四百四十九條第一項、第四百五十四條第
    二項、刑法第一百八十五條之三、第四十二條第二項、罰金罰鍰提高標準條例第
    二條之規定判處被告罰金一萬二千元，並諭知如易服勞役以三百元折算一日，其
    認事、用法均無違誤，量刑亦稱允妥，被告執其得安全駕駛及原審量刑過重為由
    爭執，為無理由，應駁回其上訴。
四、被告經合法傳喚無正當之理由未於審判期日到庭，依刑事訴訟法第三百七十一條
    規定，不待其陳述，逕行判決。
據上論斷，應依刑事訴訟法第四百五十五條之一第一項、第三項、第三百六十八條、
第三百七十一條，判決如主文。
本案經檢察官陳炎辰到庭執行職務。
中      華      民      國      九十      年      三      月    十六    日
                                  臺灣板橋地方法院刑事第六庭
                                      審判長法  官  張谷輔
                                            法  官  侯志融
                                            法  官  林漢強
右正本證明與原本無異。
不得上訴。
                                          書記官    黃大千
中      華      民      國      九十      年      三      月    十六    日


司法院資訊處製作；財團法人民間司法改革基金會備份。
